---
title: "DocumentacionT_F"
author: "Ramiro Chavez"
date: "25/11/2020"
output: html_document
---

```{r setup, include=FALSE}
knitr::opts_chunk$set(echo = TRUE)
```


# Indice
## 1.Descripcion del caso de estudio

En el Perú siempre ha existido problemas sociales y uno de los problemas mas frecuetes es la violencia que existe . Durante años se ha intentado combatir con esta gran problematica y usualmente , para lograr una mejor toma de decisiones , las entidades publicas registran las denuncias que realizan las personas a menudo . Gracias a la recopilacion de dicha informacion se generan extensos datasets que ultimamente son publicados en la pagina de gob.pe .Para saber los indices de violencia en diferentes partes del Peru se necesita tener informacion acerca del numero de casos denunciados de violencia en cada departamento , provincia y distrito . Es que con esta informacion las autoridades tomaran decisiones para conbatir este gran problema.

## 2.Procedimiento

### 2.1.Recoleccion de datos
Para la recolección de datos se extrajo un dataset desde la página "datosabiertos.gob.pe". Este dataset presenta un conjunto de registros del numero de casos denunciados por violencia ya sea hecho por un varon y una mujer , ademas tambien presenta el numero de casos denunciados por violencia ya sea fisica , psicologica o sexual para cada sitio en el Peru. El data set cuenta con 2538 registros .

### 2.2.Preprocesamiento
El data set adquirido tiene algunos errores como muchas filas vacias , faltan valores , columnas de mas , numeros incorrectamente tipeados y algunos errores mas. Para ello se realizó imputaciones de valores , se elimino columnas , se cambio el tipo de formato de las fechas , se corrigo errores de tipeo numerico. Estos fueron las acciones que se realizaron.

```{r}
DF <- read.csv("Codigo/Datos Fuente/CasosFem.csv",header = T , sep=";" ,
               na.strings = "" , dec = ",")

class(DF)

glimpse(DF)

##Hacemos la preparacion de datos

#Eliminamos als columnas que no nos interesan

PDF1 <- DF[,c(1:16 , 18:22)]
glimpse(PDF1)
#####Ahora solamente tenemos 21 columnas

###Debido que existen numeros en este data frame que fueron anotados con espacios , implementaremos una funcion que elimine
#espacios vacios

EliminaEspacios <- function(texto){
  return (gsub(" ",replacement = "", texto))
}
##Ahora , para cada variable numerica , les quitaremos sus espacios en blanco para posteriormente convertirlos en datos
#numericos
glimpse(PDF1)
PDF1$N..CASOS.ATENDIDOS...MUJERES...TOTAL <- EliminaEspacios(PDF1$N..CASOS.ATENDIDOS...MUJERES...TOTAL)
PDF1$N..CASOS.ATENDIDOS...VIOLENCIA.PSICOLOGICA <- EliminaEspacios(PDF1$N..CASOS.ATENDIDOS...VIOLENCIA.PSICOLOGICA)
PDF1$N..CASOS.ATENDIDOS...VIOLENCIA.FISICA <- EliminaEspacios(PDF1$N..CASOS.ATENDIDOS...VIOLENCIA.FISICA)


##Borramos aquellos registros donde sus variables numericas esten NA

indNA <- c()
for (i in 1:NROW(PDF1)){
  
  
  if(is.na(PDF1[i, 17]) & is.na(PDF1[i, 18]) & is.na(PDF1[i, 19]) &
     is.na(PDF1[i, 20]) & is.na(PDF1[i, 21])){
    
    indNA <- c(indNA , i)
    
  }
  
  
}

PDF2 <- PDF1[-indNA , ]



PDF2 <- PDF1[!(is.na(PDF1$N..CASOS.ATENDIDOS...HOMBRES...TOTAL)),]

NROW(PDF1)
NROW(PDF2)
###Podemos observar que se eliminaron 12 registros ya que no tenian datos importantes


#Cambiamos los tipos de dato de las columnas
###Cambiando la fecha a as.Date
PDF2$FECHA.ENVIO <- as.Date(PDF2$FECHA.ENVIO)
PDF2$FECHA.ENVIO <- as.character(PDF2$FECHA.ENVIO)

PDF2$FECHA.ENVIO <- paste("20",substring(PDF2$FECHA.ENVIO,9,10),"-",
                          substring(PDF2$FECHA.ENVIO,6,7), "-" ,
                          substring(PDF2$FECHA.ENVIO,3,4),sep ="")

#Cambiando a tipo de dato Date
PDF2$FECHA.ENVIO <- as.Date(PDF2$FECHA.ENVIO)
glimpse(PDF2)

#Cambiando a tipo de dato factor
PDF2$DEPARTAMENTO <- as.factor(PDF2$DEPARTAMENTO)
PDF2$PROVINCIA <- as.factor(PDF2$PROVINCIA)
PDF2$DISTRITO <- as.factor(PDF2$DISTRITO)
PDF2$NOMBRE.CENTRO.ATENCION <- as.factor(PDF2$NOMBRE.CENTRO.ATENCION)


#cAMBIAMOS ALGUNOS DATOS A NUMERICOS
PDF2$N..CASOS.ATENDIDOS...MUJERES...TOTAL <- as.integer(PDF2$N..CASOS.ATENDIDOS...MUJERES...TOTAL)
PDF2$N..CASOS.ATENDIDOS...VIOLENCIA.PSICOLOGICA<- as.integer(PDF2$N..CASOS.ATENDIDOS...VIOLENCIA.PSICOLOGICA)
PDF2$N..CASOS.ATENDIDOS...VIOLENCIA.FISICA <- as.integer(PDF2$N..CASOS.ATENDIDOS...VIOLENCIA.FISICA)


#Hacemos imputacion de datos para valores NA 

glimpse(PDF2)

promHT <- as.integer(mean(na.omit(PDF2$N..CASOS.ATENDIDOS...HOMBRES...TOTAL))) 
promMT <- as.integer(mean(na.omit(PDF2$N..CASOS.ATENDIDOS...MUJERES...TOTAL))) 
promVP <- as.integer(mean(na.omit(PDF2$N..CASOS.ATENDIDOS...VIOLENCIA.PSICOLOGICA)))
promVF <- as.integer(mean(na.omit(PDF2$N..CASOS.ATENDIDOS...VIOLENCIA.FISICA)))
promVS <- as.integer(mean(na.omit(PDF2$N..CASOS.ATENDIDOS...VIOLENCIA.SEXUAL)))


##IMpautacion para la variable de n..casos..atendidos.mujeres..total

PDF2$N..CASOS.ATENDIDOS...MUJERES...TOTAL <- ifelse(is.na(PDF2$N..CASOS.ATENDIDOS...MUJERES...TOTAL),
                                                    promMT,PDF2$N..CASOS.ATENDIDOS...MUJERES...TOTAL)

##Imputacion para la variable de numero de casos denunciados de violencia psicologia
PDF2$N..CASOS.ATENDIDOS...VIOLENCIA.PSICOLOGICA <- ifelse(is.na(PDF2$N..CASOS.ATENDIDOS...VIOLENCIA.PSICOLOGICA),
                                                    promVP,PDF2$N..CASOS.ATENDIDOS...VIOLENCIA.PSICOLOGICA)


##Imputacion para la variable de numero de casos denunciados de violencia fisica
PDF2$N..CASOS.ATENDIDOS...VIOLENCIA.FISICA <- ifelse(is.na(PDF2$N..CASOS.ATENDIDOS...VIOLENCIA.FISICA),
                                                          promVF,PDF2$N..CASOS.ATENDIDOS...VIOLENCIA.FISICA)

##Imputacion para la variable de numero de casos denunciados de violencia sexual
PDF2$N..CASOS.ATENDIDOS...VIOLENCIA.SEXUAL <- ifelse(is.na(PDF2$N..CASOS.ATENDIDOS...VIOLENCIA.SEXUAL),
                                                     promVS,PDF2$N..CASOS.ATENDIDOS...VIOLENCIA.SEXUAL)


##UNA VEZ TERMINADO DE REALZIAR EL PREPROCESAMIENTO GUARDAMOS EL DATASET EN UN ARCHIVO CSV

write.csv(PDF2, "Codigo/Datos Fuente/DatosPreprocesadosFinal.csv",row.names = FALSE)


###prbamos si recura el data frame ya preprocesado
PruebaObtencion <- read.csv("Codigo/Datos Fuente/DatosPreprocesadosFinal.csv")
glimpse(PruebaObtencion)

```

### 2.3 Conexion a base de datos
Luego de haber hecho el preprocesamiento y tener la data lista y estructurada . Se exporto el data frame de tipo de archivo csv. a un servidor de base de datos. Antes de ello se realizo la conexion con este mediante las siguientes acciones.
```{r}
driver = MySQL()
host = "3.235.246.109"
port = 3306
user = "administrador"
password = "adminfo"
dbname = "Tf_DB"
```
```{r}
library(RMySQL)
library(DBI)


source("Back up DB/Datos.R")

##Nos conectamos a la base de datos
if(dbCanConnect(drv=driver,port=port,user=user,host=host,
                password=password,dbname=dbname)){
  
  
  conexion <- dbConnect(drv=driver,port = port,user=user,host=host,
                        password = password,dbname = dbname)
}



if (!(dbExistsTable(conexion, "Registros_Violencia"))){
  
  dbWriteTable(conexion, name = "Registros_Violencia" , value = df , append = TRUE)
  
}

```

### 2.4. Exploracion
Luego de haber hecho el preprocesamiento y tener la data lista y estructurada , se podran realizar diferentes operaciones con nuestro dataframe. Se podran realizar consultas . En este caso para las consultas se utilizó la libreria de DPLYR . Se realziaron 10 consultas con esta. 
```{r}

df <- read.csv("Codigo/Datos Fuente/DatosPreprocesadosFinal.csv")
df$FECHA.ENVIO <- as.Date(df$FECHA.ENVIO) #Convertimos el dato fecha
#df$DEPARTAMENTO <- as.factor(df$DEPARTAMENTO)
#df$PROVINCIA <- as.factor(df$PROVINCIA)
#df$DISTRITO <- as.factor(df$DISTRITO)
#df$NOMBRE.CENTRO.ATENCION <- as.factor(df$NOMBRE.CENTRO.ATENCION)
glimpse(df)


#10 consultas Exploratorias con DPLYR
library(dplyr)

#1.Cuantos registros de numero de casos de violencia se dieron en Lima Metropolitana

 q1 <- df %>% filter(DEPARTAMENTO == "LIMA METROPOLITANA") %>% summarise(Total = n())

#2.Cuantos casos de denuncia hacia los hombres existieron durante el 2013 y 2020
 
 #q2 <- sum(df %>% select(N..CASOS.ATENDIDOS...HOMBRES...TOTAL))
 q2 <- df %>% summarise(Total_Casos = sum(N..CASOS.ATENDIDOS...HOMBRES...TOTAL))
 
#3.Listado de año,  provincias y numero de casos de violencia hacia mujeres que se dieron en el departamento de Arequipa 
 q3 <- df %>% filter(DEPARTAMENTO == "AREQUIPA") %>% select(AÑO, PROVINCIA, N..CASOS.ATENDIDOS...MUJERES...TOTAL)
 
#4.Numero de casos de violencia fisica en el distrito de Carabayllo 
 q4 <- df %>% filter(DISTRITO == "CARABAYLLO") %>% summarise(Numero_Violencia_fisica
                                                             = sum(N..CASOS.ATENDIDOS...VIOLENCIA.FISICA))
 
 
#5.Listado de departamentos y año cuyo numero de casos de violencias psicologicas son mayor a 100
 q5 <- df %>% select(AÑO , DEPARTAMENTO , N..CASOS.ATENDIDOS...VIOLENCIA.PSICOLOGICA) %>% 
   filter( N..CASOS.ATENDIDOS...VIOLENCIA.PSICOLOGICA > 100)
 
 
#6.Listado de los 10 primeros registros con el mayor numero de casos de violencia contra la mujer
 q6 <- df %>% select(AÑO,FECHA.ENVIO,DEPARTAMENTO,PROVINCIA,DISTRITO,N..CASOS.ATENDIDOS...MUJERES...TOTAL) %>% 
   arrange(desc(N..CASOS.ATENDIDOS...MUJERES...TOTAL)) %>% top_n(10)

#7.Listado de los 5 primeros registros con el mayor numero de casos de violencia fisica en el distrito de Miraflores
 q7 <- df %>% filter(DISTRITO == "MIRAFLORES") %>%
   select(AÑO , FECHA.ENVIO , N..CASOS.ATENDIDOS...VIOLENCIA.FISICA) %>%
   arrange(desc(N..CASOS.ATENDIDOS...VIOLENCIA.FISICA)) %>% top_n(5)
 
 
#8. Listado de cada departamento con el numero de casos de violencia sexual
 
 q8 <- df %>% select(DEPARTAMENTO , N..CASOS.ATENDIDOS...VIOLENCIA.SEXUAL) %>%
   group_by(DEPARTAMENTO) %>% summarise(Total_Casos_ViolenciaSexual = sum(N..CASOS.ATENDIDOS...VIOLENCIA.SEXUAL))
   
#9. Listado de cada provincia del departamento de Cusco con el numero de casos de violencia contra la mujer
 q9 <- df %>% filter(DEPARTAMENTO == "CUSCO") %>% select(PROVINCIA , N..CASOS.ATENDIDOS...MUJERES...TOTAL) %>%
   group_by(PROVINCIA) %>% summarise(Total_Casos_violenciaMujer = sum(N..CASOS.ATENDIDOS...MUJERES...TOTAL))
 
#10.Del total del numero de casos de violencia contra la mujer en el departamento de Lima Metropolitana, cual es 
 #el promedio , la mediana , el minimo , el maximo , percentiles y cuartiles
 
 prom <- df %>% filter(DEPARTAMENTO == "LIMA METROPOLITANA") %>% na.omit() %>%
   summarise(promedio = mean(N..CASOS.ATENDIDOS...MUJERES...TOTAL)) 
 mediana <- df %>% filter(DEPARTAMENTO == "LIMA METROPOLITANA") %>% na.omit() %>%
   summarise(mediana = median(N..CASOS.ATENDIDOS...MUJERES...TOTAL))
 minimo <- df %>% filter(DEPARTAMENTO == "LIMA METROPOLITANA") %>% na.omit() %>%
   summarise(minimo = min(N..CASOS.ATENDIDOS...MUJERES...TOTAL))
 maximo <- df %>% filter(DEPARTAMENTO == "LIMA METROPOLITANA") %>% na.omit() %>%
   summarise(maximo = max(N..CASOS.ATENDIDOS...MUJERES...TOTAL))
 quartil <- df %>% filter(DEPARTAMENTO == "LIMA METROPOLITANA") %>% na.omit() %>%
   summarise(cuartil = quantile(N..CASOS.ATENDIDOS...MUJERES...TOTAL))


 q10 <- c(as.float(prom) , as.float(mediana) , as.float(minimo) , as.float(maximo) , as.float(quartil)) 
 names(q10) <- c("Promedio" , "Mediana" , "Minimo" , "Maximo" , "Quartil")

```
Tambien se realizaron 10 graficas con la libreria ggplot2

```{r}
# 10 DIAGRAMAS CON ggplot2
 library(ggplot2) 
 
 
 #G1: Grafica un histograma donde se puede observar la mayor concentracion de datos por la variable n.casos.atendidos.mujeres

 g1 <- ggplot(df) + aes(x = N..CASOS.ATENDIDOS...MUJERES...TOTAL) + geom_histogram(fill = "#12BB00") +
    theme_dark()
 
 #G2: Grafica un histograma donde se puede observar la mayor concentracion de datos por dep para la variable n.casos.mujeres
 g2 <- ggplot(df) + aes(x = N..CASOS.ATENDIDOS...MUJERES...TOTAL, fill = DEPARTAMENTO) + geom_histogram(bins = 100) +
    theme_linedraw() + labs(x = 'Numero de casos atentidos de violencia contra la mujer' , y = 'Numero de registros',
                            title = 'Histograma de registros de violencia contra la mujer por Departamento ')
 
 #G3: Grafica el de antes pero en diferentes viewers
 g3 <- g2+facet_wrap(vars(DEPARTAMENTO))
    
 
 #G4: Diagrama de cajas para la variable "numero de casos de violencia atendidos contra la mujer"
 
 g4 <- ggplot(df) + aes(y = N..CASOS.ATENDIDOS...MUJERES...TOTAL ) + geom_boxplot(fill = '#27CC85') +
    labs(y = 'Numero de casos atentidos de violencia contra la mujer', x = "" , title = 'Diagrama de cajas')
 
 
 #G5: Diagrama de cajas para la variable "numero de casos de violencia atendidos contra la mujer" para cada departamento
 g5 <- ggplot(df) + aes(y = N..CASOS.ATENDIDOS...MUJERES...TOTAL,fill = DEPARTAMENTO ) + geom_boxplot() +
    labs(y = 'Numero de casos atentidos de violencia contra la mujer', x = '' , title = 'Diagrama de cajas')
 

 
 #G6: Diagrama de cajas que muestra la dsitribucion de registros de los departamentos Lima y Arequipa con respecto al numero de casos de denuncia de violencia contra la mujer
 
 g6 <- df %>% filter((DEPARTAMENTO == 'LIMA METROPOLITANA' |DEPARTAMENTO == 'AREQUIPA') & 
                         AÑO >= 2015 & AÑO <= 2019) %>% ggplot() +
    aes(y = N..CASOS.ATENDIDOS...MUJERES...TOTAL,fill = DEPARTAMENTO ) + 
    geom_boxplot() +
    labs(y = 'Numero de casos atentidos de violencia contra la mujer', x = '' , title = 'Diagrama de cajas') +
    facet_wrap(facets = vars(DEPARTAMENTO))
 
 
 #G7: Diagrama de densidad que muestra la densidad de los registros para los departamentos de Arequipa , Lima y La Libertad con respecto al numero de casos denunciados contra la mujer
 
 g7 <- df %>% filter(DEPARTAMENTO == "LIMA METROPOLITANA" |DEPARTAMENTO == "AREQUIPA" | DEPARTAMENTO == "LA LIBERTAD") %>%
    ggplot() + 
    aes(x = N..CASOS.ATENDIDOS...MUJERES...TOTAL,fill = DEPARTAMENTO ) +
    geom_density(alpha = 0.5) +
    labs(x = "Numero de casos atentidos de violencia contra la mujer", x = "" , title = "Diagrama de densidad")
    
 
 #G8: Diagrama de dispercion del numero de casos atendidos de violencia contra la mujer versus el numero de casos atendidos por violencia
 g8 <- ggplot(df , 
              aes(x = N..CASOS.ATENDIDOS...MUJERES...TOTAL ,
                  y = N..CASOS.ATENDIDOS...VIOLENCIA.FISICA ,
                  color = DEPARTAMENTO)) +
    geom_point()
 
 
 
 #G9: Diagrama de dispercion del numero de casos atendidos de violencia contra la mujer versus el numero de casos atendidos por violencia en los departamentos de Lima , Arequipa y La Libertad
 g9 <- df %>% filter(DEPARTAMENTO == "LIMA METROPOLITANA" |DEPARTAMENTO == "AREQUIPA" | DEPARTAMENTO == "LA LIBERTAD") %>% 
    ggplot( aes(x = N..CASOS.ATENDIDOS...MUJERES...TOTAL ,
                  y = N..CASOS.ATENDIDOS...VIOLENCIA.FISICA ,
                  color = DEPARTAMENTO)) +
    geom_point()
 
 
 #G10 Diagrama de dispercion con lineas de regresion 
 g10 <- df %>% filter(DEPARTAMENTO == "LIMA METROPOLITANA" |DEPARTAMENTO == "AREQUIPA" | DEPARTAMENTO == "LA LIBERTAD") %>% 
    ggplot( aes(x = N..CASOS.ATENDIDOS...MUJERES...TOTAL ,
                y = N..CASOS.ATENDIDOS...VIOLENCIA.FISICA ,
                color = DEPARTAMENTO)) +
    geom_point() + geom_smooth()
 


```

### 2.5. Modelos
Ahora luego de haber hecho un analisis , se utilizaran algunos modelos predictivos para determinar ciertos valores. En este caso se utilizó 2 modelos siendo etos la Regresion Lineal y el KNN 

```{r}

Regresion_Lineal <- function(var1 , var2 , nvar1 , nvar2){
  resultados <- list()
  
  prediccion <- NA
  
  promvar1 <- mean(var1)
  promvar2 <- mean(var2)
  
  dvar1 <- var1 - promvar1
  dvar2 <- var2 - promvar2
  
  arrayCov <- dvar1 * dvar2
  
  Covarianza <- sum(arrayCov)/(length(arrayCov)-1)
  
  
  desvar1 <- dvar1 * dvar1
  desvar2 <- dvar2 * dvar2
  
  
  VarianzaVar1 <- (sum(desvar1)/(length(desvar1) - 1)) ^ 0.5
  VarianzaVar2 <- (sum(desvar2)/(length(desvar2) - 1)) ^ 0.5
  
  r <- Covarianza/(VarianzaVar1 * VarianzaVar2)
  
  #Prediccion var2 sobre var1
  
  if (is.na(nvar2))
    prediccion <- promvar2 + (Covarianza/(VarianzaVar1 ^ 2))*(nvar1 - promvar1) 
  #Prediccion var1 sobre var2
  if (is.na(nvar1))
    prediccion <- promvar1 + (Covarianza/(VarianzaVar2 ^ 2))*(nvar2 - promvar2)
  
  resultados[[1]] <- data.frame(var1 , var2 , dvar1 , dvar2 , arrayCov ,  desvar1, desvar2)
  resultados[[2]] <- Covarianza
  resultados[[3]] <- r #nos da el porcentaje de la probabilidad de exito
  resultados[[4]] <- prediccion
  
  return (resultados)
  
}

```
KNN
```{r}

DistanciaDM <- function(x1 , y1 , x2 , y2){
  
  return (abs(x2 - x1)+ abs(y2 - y1))
  
}

#saca distancia euclidiana
DistanciaEu <- function(x1 , y1 , x2 , y2){
  
  return (((x2 - x1)^2 + (y2 - y1)^2)^0.5)
  
}

#Funcion para hallar las distancias mas cortas de un punto en la grafica "numero de casos de violencia fisica" vs "numero de
#casos de violencia sexual" 

KNN <- function(df , x , y , k){
  
  dfTemp <- df
  
  #dm <- DistanciaDM(x,y,df$x , df$y) #Distancia Manhattan
  dm <- DistanciaEu(x,y,df$N..CASOS.ATENDIDOS...VIOLENCIA.FISICA , df$N..CASOS.ATENDIDOS...VIOLENCIA.SEXUAL) #Distancia Euclidiana
  
  dfTemp$distancias <- dm
  
  dfTemp <- dfTemp[with(dfTemp , order(dfTemp$distancias)), ]
  
  Minimos <- dfTemp[c(1:k) , "DEPARTAMENTO"]
  
  
  return (Minimos)
  
}


Probabilidades <- function(minimos){
  VCat <- unique(minimos)
  
  Departamento <- c()
  freq <- c()
  
  
  for (i in 1:NROW(VCat)){
    
    term <- VCat[i]
    
    Departamento <- c(Departamento, term)
    
    ft <- sum(as.numeric(minimos == term))
    
    freq <- c(freq , ft)
    
    
  }
  
  TabFreq <- data.frame(Departamento , freq)
  total <- sum(TabFreq$freq)
  TabFreq$PorcetajeProb <- TabFreq$freq * 100/total
  return (TabFreq)
  
}


Modelo_KNN <- function(df , x , y , k){
  
  return (Probabilidades(KNN(dfKNN , 125 , 132 , k)))
  
}


```


## 3.Conclusiones

En conclusión se realizo un proyecto siguiendo el ciclo de vida de la ciencia de datos . En este caso se realizó dicho estudio para hacer un analisis de lo que vendria a ser esta gran problematica que es el tema de la violencia social.
